臺灣士林地方法院刑事判決　　　　　　　　　　　　　九十一年度訴字第三○四號
　　公　訴　人　臺灣士林地方法院檢察署檢察官
　　被　　　告　甲○○
右列被告因違反毒品危害防制條例案件，經檢察官提起公訴（九十一年度毒偵字第四
三七號），本院判決如左：
    主  文
甲○○連續施用第一級毒品，累犯，處有期徒刑拾月。扣案第一級毒品海洛因（淨重
零點零參公克）沒收銷燬之。
    事  實
一、甲○○前有多次施用毒品前科紀錄，最近一次於民國八十年間因違反肅清煙毒條
    例案件，經本院以八十年度訴字第九一號判處有期徒刑四年六月確定，於八十二
    年十月五日假釋出獄，於同年復因違反肅清煙毒條例案件，經本院以八十三年度
    訴字第一○三號判處有期徒刑二年十月，經上訴後由臺灣高等法院以八十三年度
    上訴字第二七○三號判決上訴駁回確定，經撤銷假釋接續執行殘刑一年七月八日
    至八十五年二月二十六日假釋出獄，又於八十六年間因違反肅清煙毒條例案件，
    經本院以八十六年度訴字第一一○二號判處有期徒刑三年六月，上訴後由臺灣高
    等法院以八十七年度上訴字第二五五二號判處免刑確定，經撤銷上開假釋執行殘
    刑二年九月二十二日至九十年二月二十三日縮短刑期假釋出獄，刑期至九十一年
    一月八日屆滿。其明知海洛因為第一級毒品，猶於民國八十六年間因施用第一級
    毒品海洛因案件，經依臺灣高等法院以八十七年度上訴字第二五五二號裁定送觀
    察、勒戒後，認無繼續施用毒品傾向，由該院於八十七年九月十六日以八十七年
    度上訴字第二五五二號判決免刑確定。詎其仍不知悔改，復基於概括犯意，於假
    釋期間之九十年七月間某日時及假釋期滿後之九十一年三月三十日某時，連續二
    次在臺北市○○區○○街歸綏公園廁所內，將第一級毒品海洛因摻放於香菸中點
    火吸用之方式，施用第一級毒品海洛因，嗣於九十一年三月三十一日下午七時許
    ，在臺北市大同區○○○路○段一三五巷口前，為警查獲，並扣得第一級毒品海
    洛因一包（淨重○‧○三公克），因而獲悉上情，經依本院以九十一年度毒聲字
    第三六六號裁定送臺灣士林看守所附設勒戒處所觀察勒戒後，認有繼續施用毒品
    傾向。
二、案經臺北市政府警察局大同分局報請臺灣士林地方法院檢察署檢察官偵查起訴。
    理  由
一、右揭犯罪事實，業據被告甲○○坦承不諱，而其為警查獲後所採集之尿液經送臺
    北市立療養院檢驗結果，呈嗎啡陽性反應，有該院九十一年四月一日煙毒尿液檢
    驗報告書一份在卷可稽，並有扣案之第一級毒品海洛因一包（淨重○‧○三公克
    ）可資佐證，且上開扣案毒品經送法務部調查局鑑驗結果，認送驗可疑白粉含有
    第一級毒品海洛因成分，有該局九十一年五月七日調科壹字第○四○○○二九四
    三號鑑定通知書各一份在卷可按，足見其自白與事實相符，堪予採信。又被告前
    因違反毒品危害防制條例案件，經臺灣高等法院依職權裁定送觀察、勒戒後，認
    無繼續施用毒品傾向，而由該院於八十七年九月十六日判決免刑確定，有該院判
    決書一份存卷足參，被告於五年內再犯毒品危害防制條例第十條第一項之施用毒
    品罪，經本院以九十一年度毒聲字第八一五號裁定送觀察、勒戒後，認有繼續施
    用毒品傾向，有本院九十一年度毒聲字第八一五號裁定及臺灣士林看守所九十一
    年四月十七日士所戒字第○九一○○○一六八三號函送之證明書一份附卷足憑，
    事證明確，其犯行洵堪認定，應依法論科。
二、核被告所為，係犯毒品危害防制條例第十條第一項施用第一級毒品罪。被告因施
    用第一級毒品海洛因而持有第一級毒品海洛因，其持有之低度行為為施用之高度
    行為所吸收，不另論罪。其先後二次施用第一級毒品犯行，時間密接，方法相同
    ，觸犯構成要件相同之罪，顯係基於概括犯意為之，為連續犯，應依刑法第五十
    六條之規定，以一罪論，並加重其刑。又按假釋中因故意更犯罪，受有期徒刑以
    上刑之宣告者，撤銷其假釋，刑法第七十八條第一項定有明文。惟同條第二項規
    定：「前項犯罪，其起訴及判決確定均在假釋期滿前者，於假釋期滿六月以內，
    仍撤銷其假釋；其判決確定在假釋期滿後者，於確定後六月以內，撤銷之。」，
    故撤銷假釋，必須再犯之罪，其犯罪、起訴均在假釋中始可。如犯罪在假釋中，
    而起訴及判決確定已在假釋期滿後者，即不得撤銷假釋（最高法院八十六年度台
    非字第四二號判決意旨參照）。被告於民國八十年間因違反肅清煙毒條例案件，
    經本院以八十年度訴字第九一號判處有期徒刑四年六月確定，於八十二年十月五
    日假釋出獄，於同年復因違反肅清煙毒條例案件，經本院以八十三年度訴字第一
    ○三號判處有期徒刑二年十月，經上訴後由臺灣高等法院以八十三年度上訴字第
    二七○三號判決上訴駁回確定，經撤銷假釋接續執行殘刑一年七月八日至八十五
    年二月二十六日假釋出獄，又於八十六年間因違反肅清煙毒條例案件，經本院以
    八十六年度訴字第一一○二號判處有期徒刑三年六月，上訴後由臺灣高等法院以
    八十七年度上訴字第二五五二號判處免刑確定，經撤銷上開假釋執行殘刑二年九
    月二十二日至九十年二月二十三日縮短刑期假釋出獄，刑期至九十一年一月八日
    屆滿，此有臺灣高等法院被告全國刑案紀錄表、臺灣高等法院檢察署刑案紀錄簡
    覆表各一份在卷可按，其竟於假釋期滿前及期滿後，再犯連續施用第一級毒品罪
    ，然本罪起訴時間係在假釋期滿後之九十一年五月十四日，有卷附起訴書可憑，
    依前揭說明，自不得據以撤銷假釋，依刑法第七十九條第一項之規定，其未執行
    之刑，於假釋期滿時，以已執行論，則被告於有期徒刑執行完畢後，五年內再犯
    本件有期徒刑以上之罪，自屬累犯，應依刑法第四十七條之規定加重其刑。爰審
    酌被告前有多次施用毒品犯行，屢經判刑及觀察、勒戒等，均無法戒除其毒癮，
    顯見其無戒絕之決心，其犯罪之動機、目的、手段、所生危害非鉅，及犯罪後坦
    承犯行，尚知悔悟等一切情狀，量處如主文所示之刑。至扣案查獲之第一級毒品
    海洛因一包（淨重○‧○三公克），屬違禁物，不問屬於犯人與否，應依同條例
    第十八條第一項之規定，沒收銷燬之。
據上論斷，應依刑事訴訟法第二百九十九條第一項前段，毒品危害防制條例第十條第
一項、第十八條第一項，刑法第十一條、第五十六條、第四十七條，判決如主文。
本案經檢察官簡靜玉到庭執行職務
中      華      民      國    九十一    年      八      月五      日
                                  臺灣士林地方法院刑事第二庭
                                      法  官  李  昆  霖
右正本證明與原本無異。
如不服本判決，應於判決送達後十日內，向本院提出上訴狀。
                                      書記官  李  佩  真
中      華      民      國    九十一    年      八      月     十一     日
附錄本案論罪科刑法條全文
毒品危害防制條例第十條第一項：
施用第一級毒品者，處六月以上五年以下有期徒刑。
毒品危害防制條例第十八條：
查獲之毒品及專供製造或施用毒品之器具，不問屬於犯人與否，均沒收銷燬之。但合
於醫藥或研究之用者，得不予銷燬。
